【裁判字號】    90,訴,284
【裁判日期】    900828
【裁判案由】    毒品危害防制條例
【裁判全文】
臺灣宜蘭地方法院刑事判決                            九十年度訴字第二八四號
    公  訴  人  臺灣宜蘭地方法院檢察署檢察官
    被      告  甲○○
右列被告因違反毒品危害防制條例案件，經檢察官聲請簡易判決處刑（九十年度毒偵
緝字第一八八號），經本院宜蘭簡易庭認不宜以簡易判決處刑，移送前來，經本院適
用通常程序，判決如左：
    主  文
甲○○連續施用第一級毒品，累犯，處有期徒刑壹年。又連續施用第二級毒品，累犯
，處有期徒刑捌月。扣案之玻璃吸管壹支沒收銷燬之。應執行有期徒刑壹年陸月，扣
案之玻璃吸管壹支沒收銷燬之。
    事  實
一、甲○○前曾因違反麻醉藥品管理條例案件，經本院於民國八十七年二月十六日以
    八十六年度易字第九三一號判處有期徒刑十月，於八十七年五月十三日經高院駁
    回上訴確定，於八十八年三月二十三日執行完畢，又因施用毒品案件，經觀察、
    勒戒後，認無繼續施用毒品之傾向，經台灣宜蘭地方法院檢察署檢察官於八十九
    年四月十九日，以八十九年毒偵字第六七七號為不起訴處分確定，惟復基於概括
    犯意，自九十年三月十九日前一星期起至同年月十九日止，連續在宜蘭縣羅東鎮
    ○○里○○路四Ｏ五號住處施用第一級毒品海洛因多次；又基於概括犯意，自九
    十年三月十九日前四、五日起至同年月十九日止，在宜蘭縣羅東鎮○○里○○路
    四Ｏ五號住處，連續施用第第二級毒品安非他命多次，經警於九十年三月十九日
    凌晨零時四十分許，在宜蘭縣五結鄉○○路○段某處查獲，並當場扣得其持有專
    用於施用安非他命毒品之玻璃吸管一支，經本院以九十年度毒聲字第四二七號裁
    定送台灣宜蘭看守所附設勒戒處所觀察、勒戒後，認為有繼續施用毒品之傾向。
二、案經宜蘭縣警察局報請臺灣宜蘭地方法院檢察署偵查起訴。
    理  由
一、右揭犯罪事實，業據被告甲○○於本院審理時坦承不諱，其為警查獲後所採集之
    尿液送檢結果，呈安非他命陽性及嗎啡陽性反應，此有宜蘭縣衛生局出具九十年
    三月二十六日之安非他命及毒品嗎啡尿液檢驗單在卷可稽。此外，有扣案之玻璃
    吸管一支可稽。被告前因施用毒品案件，經觀察、勒戒後，認無繼續施用毒品之
    傾向，經台灣宜蘭地方法院檢察署檢察官於八十九年四月十九日，以八十九年毒
    偵字第六七七號為不起訴處分確定，其於五年內再犯毒品危害防制條例第十條第
    二項之罪，經本院裁定送觀察、勒戒後，認有繼續施用毒品傾向，有本院九十年
    度毒聲字第四二七號裁定、臺灣宜蘭地方法院檢察署檢察官觀察勒戒處分執行指
    揮書及宜蘭看守所附設勒戒處所九十年六月二十七日九十宜所附勒德總字第三三
    七號函所附之有無繼續施用傾向證明書一份附卷可參，其罪證明確，應予依法論
    科。
二、核被告所為，係犯毒品危害防制條例第十條第一項之施用第一級毒品海洛因罪名
    、同法條第二項之施用第二級毒品安非他命罪名及第十一條第三項之罪名。又被
    告先後多次於施用毒品前持有第一級毒品海洛因、第二級毒品安非他命之低度行
    為，分別為施用第一級毒品、施用第二級毒品之高度行為所吸收，均不另論罪。
    又被告持有專供施用第二級毒品安非他命之器具，目的在於施用第二級毒品安非
    他命，其所犯右開二罪間，有方法、目的之牽連關係，應依刑法第五十五條後段
    之規定，從一重之施用施用第二級毒品罪處斷。被告多次施用海洛因、安非他命
    之犯行，分別時間緊接，犯罪構成要件相同，顯係基於概括犯意反覆為之，應依
    連續犯規定分別論以一罪，並加重其刑。而其所犯施用第一級毒品及施用第二級
    毒品罪，犯意各別，罪名不同，應分論併罰。查被告前曾因違反麻醉藥品管理條
    例案件，經本院於民國八十七年二月十六日以八十六年度易字第九三一號判處有
    期徒刑十月，於八十七年五月十三日經高院駁回上訴確定，於八十八年三月二十
    三日執行完畢，此有卷附臺灣高等法院檢察署刑案紀錄簡覆表可按，其受有期徒
    刑之執行完畢，五年以內再犯最重法定本刑為有期徒刑以上之右開二罪，均為累
    犯，均應依遞法加重其刑。爰審酌被告坦承犯行，及其他品行、犯罪之動機、目
    的、手段、數次觀察勒戒耗費國家資源、施用毒品對於社會治安之潛在危險性等
    一切情狀，分別就其所犯二罪量處如主文所示之刑，並定其應執行之刑。扣案之
    專供施用安非他命之玻璃吸管一支，為被告所有之毒品及專供施用毒品之器具，
    應依毒品危害防制條例第十八條第一項前段規定，併予宣告沒收銷燬之。
據上論斷，應依刑事訴訟法第二百九十九條第一項前段、第四百五十二條，毒品危害
防制條例第十條第一項、第二項、第十一條第三項、第十八條第一項前段，刑法第十
一條前段、第五十六條、第五十五條、第五十一條第五款、第四十七條，判決如主文
。
本案經檢察官廖允松到庭執行職務
中    華    民    國      九十      年      八      月      二十八      日
                                      臺灣宜蘭地方法院刑事第二庭
                                          法  官  李  毓  華
右正本證明與原本無異。
如不服本判決，應於判決送達後十日內，向本院提出上訴狀。（應附繕本）
                                          書記官  林  慶  生
中    華    民    國      九十      年      八      月       三十       日
附錄法條：
毒品危害防制條例第十條第一項、第二項
施用第一級毒品者，處六月以上五年以下有期徒刑。
施用第二級毒品者，處三年以下有期徒刑。


司法院資訊處製作；財團法人民間司法改革基金會備份。
